# 全资子公司与非全资子公司合并控制某公司

提问人：Ryan_q 时间：2021-10-20 11:33:04
@chenyiwei，陈版主，有一情况想请教，如下：
1 、母公司持有A公司100%股权、持有B公司70%股权，A公司持有C公司51%股权、B公司持有C公司19%股权，合并层面如何处理：
由于B公司对C公司采用权益法计量，确认投资收益。
合并层面是否需要考虑B公司少数股东30%，即对C公司的个别报表层面的投资收益由30%由少数股东享有，
此时C公司在合并层面少数股东权益比例应当是（1-70%*19%+51%）还是30%？
我的理解：
子公司之间的互相投资不会增加合并报表层面的少数股权，合并报表层面的少数股权只是直接由外部少数股东持有的子公司权益份额。本案例中C公司少数股东持有的子公司权益份额为30%,即在合并层面抵消B公司个别报表权益法的核算，同时按少数股东权益份额30%调整即可。
以上说法是否合理，望陈版主指点！

回答人：chenyiwei
一般可以这样理解。另外对于B在C的净利润和其他权益变动中所享有的份额，会在母公司合并报表层面有一部分转入少数股东权益和少数股东损益。